臺灣桃園地方法院刑事交通事件裁定　　 99年度交聲字第411號
原處分機關　交通部公路總局新竹區監理所
異　議　人
即受處分人　曾錦雪
上列異議人即受處分人因違反道路交通管理處罰條例事件，不服
交通部公路總局新竹區監理所於中華民國99年3 月18日所為之壢
監裁字第裁53-DB0000000號裁決書不服，聲明異議，本院裁定如
下：
    主  文
異議駁回。
    理  由
一、原處分意旨略以：異議人即受處分人曾錦雪駕駛車牌號碼9N
    －8232號自用小客車，於民國99年2 月3 日上午9 時29分許
    ，在桃園縣龜山鄉○○路○ 段路與壽福街之路口闖紅燈左轉
    ，經警當場攔停製單舉發「闖紅燈」之違規行為，原處分機
    關依道路交通管理處罰條例第53條第1 項規定及違反道路交
    通管理事件統一裁罰基準及處理細則等規定，裁處異議人罰
    鍰新臺幣（下同）2,700 元，並記違規點數3 點。
二、聲明異議意旨略以：伊沒有闖紅燈，該舉發違規路口號誌不
    明，號誌下方無設置停止線，且舉發員警目測有誤差，且行
    經該路段時並不趕時間，無闖紅燈之理由，又舉發員警說會
    附上照片，只要有照片就繳罰款云云。
三、按汽車駕駛人，行經有燈光號誌管制之交岔路口闖紅燈者，
    處新臺幣一千八百元以上五千四百元以下罰鍰；又汽車駕駛
    人違反第53條規定者，除依原條款處罰鍰外，並記違規點數
    三點，道路交通管理處罰條例第53條第1 項、第63條第1 項
    第3 款定有明文。
四、經查: 異議人駕駛車牌號碼9N－8232號自用小客車，於民國
    99年2 月3 日上午9 時29分許，在桃園縣龜山鄉○○路○ 段
    路與壽福街之路口闖紅燈左轉一節，業據證人即本件舉發員
    警余家榮於本院調查時具結後證稱：當時伊本行駛在興中街
    上，在萬壽路2 段與興中街口等紅綠燈，興中街時相轉為綠
    燈，萬壽路2 段時向為紅燈後，見異議人直行萬壽路2 段上
    ，在萬壽路2 段與壽福街口先停止，然後異議人看見從壽福
    街口出來的機車左轉完後，路口沒有車時異議人就開始闖紅
    燈而繼續直行在萬壽路2 段上，當時萬壽路2 段紅綠燈的時
    相還是紅燈，因異議人是往桃園方向，伊看到後伊就從興中
    街口，左轉往萬壽路2 段往桃園方向，追異議人的車，大約
    在萬壽路2 段與壽德街口將異議人攔停，然後舉發異議人。
    當時伊可以清楚看到異議人違規，陸橋不會擋到伊的視線，
    因為陸橋是過了壽福街口之後，才開始有的。當天是白天且
    沒有下雨，所以光線是充足的。查獲當時異議人有否認其闖
    紅燈，伊告發時伊有錄音，伊回去有聽錄音，異議人當時有
    說如果在那個萬壽路2 段與壽福街口他不直行的話，會阻礙
    路口的交通等語明確，並有證人余家榮所提出之現場圖1 紙
    在卷可稽，又員警查獲異議人後現場之錄音光碟經本院勘驗
    結果確與證人上開所述相符，此有本院勘驗筆錄附卷可稽，
    佐以證人余家榮係執行交通勤務之警員，前與異議人素不相
    識，並無宿怨，僅因執行交通勤務，而偶然舉發本件違規，
    當無甘冒偽證之刑罰，憑空捏造異議人前揭違規事實，誣攀
    異議人之必要，應堪採信確屬實情，是本件違規行為事證明
    確，應可認定。是異議人辯稱並未闖紅燈云云，尚不足採。
    又異議人雖以該處號誌燈下方並無設置停止線，號誌不明云
    云，然於紅綠燈號誌時向為紅燈時表示禁止通行，不得超越
    停止線或進入路口，道路交通標誌標線號誌設置規則第206
    條第5 款定有明文，雖該處號誌燈下方未設置停止線，則異
    議人亦不得進入該路口，然異議人仍闖越紅燈逕行通過該路
    口，已如前述，則其所辯號誌不明云云，亦無解免其罰則。
    另異議人所辯舉發員警未提出舉發違規照片或錄影佐證云云
    ，本件舉發員警雖無法提出違規照片或錄影為證，惟當場舉
    發交通違規並不以攝影或拍照存證為要件，舉發員警於訴訟
    程序上立於證人之地位而證述其當時親身見聞之交通違規行
    為經過，亦屬於法定證據方法之一，衡以交通違規行為多屬
    迅速、稍縱即逝之特性，本即無法期待舉發警員就瞬間突發
    之交通違規行為，均能及時取證，倘強求舉發員警就所有違
    規案件均需拍照錄影存證者，將致員警舉發違規之勤務執行
    窒礙難行，是尚難因舉發警員未提出其他證據佐證，即認其
    所述不可採信。從而，異議人以警員未提出舉發違規照片或
    錄影等資料佐證其違規行為云云置辯，亦無可採。
五、綜上所述，異議人確有於前揭時、地闖紅燈之違規行為，原
    處分機關依道路交通管理處罰條例第53條第1 項、第63條第
    1 項第3 款、違反道路交通管理事件統一裁罰基準及處理細
    則等規定，裁處異議人人罰鍰2,700 元並記違規點數3 點，
    核無違誤，本件異議為無理由，應予駁回。
據上論斷，應依道路交通管理處罰條例第87條第2 項、道路交通
事件處理辦法第18條，裁定如主文。
中    華    民    國   100    年    2     月    23    日
                  交通法庭    法  官  李麗珍
以上正本證明與原本無異。
如不服本裁定，應於送達後5 日內，向本院提出抗告狀。
                              書記官  阮蘭翔
中    華    民    國   100    年    3     月    3     日